Inventaris van het archief van de Centrale Vereniging voor Openbare Leeszalen en Bibliotheken, (1853) 1906-1976
Nationaal Archief, Den Haag
Centrale Vereniging voor Openbare Leeszalen en Bibliotheken
Vereniging Openbare Leeszalen en Bibliotheken
1853-1976
merendeel 1906-1976
I26124
18.50 meter; 403 inventarisnummers.
Normale geschreven, getypte en gedrukte documenten, geen bijzondere handschriften.
Nationaal Archief, Den Haag
Centrale Vereniging voor Openbare Leeszalen en Bibliotheken, 1906-1971
Het archief van de Centrale Vereniging voor Openbare Leeszalen en Bibliotheken en haar commissies bevat voor de periode 1906-1971 bestuursmededelingen; dossiers betreffende de verhouding met de overheid; dossiers betreffende de verhouding met openbare leeszalen en bibliotheken, waaronder circulaires; stukken betreffende diverse commissies; stukken betreffende de verhouding met overige instellingen; stukken van het secretariaat m.b.t. de organisatie en administratie en stukken over buitenlandse contacten. Tevens zijn er stukken van de Commissie Bibliotheekopleiding en het Bureau Boek en Jeugd. Diverse stukken hebben betrekking op het bibliotheekwezen gedurende de Tweede Wereldoorlog zoals de bemoeienis van de bezetter met uitlening en verspreiding van boeken en correspondentie over boekcensuur door de bezetter en andere aangelegenheden. Tevens zijn er fotokopieën van cabaretteksten van Annie M.G. Schmidt en andere naar aanleiding van de viering van het 50-jarig bestaan van de Centrale Vereniging en stukken betreffende de provinciale verenigingen van openbare leeszalen en bibliotheken en provinciale organisaties voor plattelandsbibliotheken.
Archiefvorming
Geschiedenis van het archiefbeheer
Het archief van de Centrale Vereniging voor Openbare Leeszalen en Bibliotheken werd tot 1955 door het secretariaat geordend in een serie chronologisch geordende correspondentie op jaar.In 1955 werd er een rubriekenstelsel ingevoerd op lettercode. Deze code wordt thans nog steeds door de administratie gebruikt.
De code stelde het secretariaat in staat om in het archiefsysteem plaats in te ruimen voor dossiers die door commissies en bureaus van de Centrale Vereniging werden opgericht. Als gevolg van dit systeem bevinden de beleidsstukken van de Commissie Bibliotheekopleiding en het Bureau Boek en Jeugd, die beide een archief hebben gevormd, zich in het archief van de Centrale Vereniging onder de rubrieken CB en CG.
Het archief werd in 1989 door de Vereniging Nederlands Bibliotheek en Lektuur Centrum aan de Tweede Afdeling van het Algemeen Rijksarchief in bewaring gegeven
Het archief is voor langere tijd in beheer, niet in eigendom verkregen.
Inhoud en structuur van het archief
2.19
Selectie en vernietiging
Tijdens de beschrijving is 2,5 meter of 15% voor vernietiging afgezonderd. Het archief zal echter nog verder worden geschoond nadat een onderzoeker van de Nederlandse Bibliotheek en Lektuur Centrum hierover advies heeft uitgebracht.
Ordening van het archief
Het archief is voorlopig geordend.
Aanwijzingen voor de gebruiker
Openbaarheidsbeperkingen
Volledig openbaar [sinds 2012].
Materiële beperkingen
Aanvraaginstructie
Openbare archiefstukken kunnen online worden aangevraagd en gereserveerd. U kunt dit ook via de terminals in de studiezaal van het Nationaal Archief doen. Om te kunnen reserveren dient u de volgende stappen te volgen:
U maakt een profiel aan op www.gahetna.nl, en logt vervolgens in
Via de archiefinventaris (alleen de beschrijvingen met rode nummers) selecteert u het gewenste archiefstuk door op de knop 'Reserveren' te klikken
In het volgende scherm geeft u aan op welke dag u het archiefstuk wilt inzien
Indien u zich bevindt in de studiezaal en een tafelnummer heeft ontvangen kunt u dit nummer vermelden. Als u geen tafelnummer heeft kunt u tafelnummer 777 laten staan
Vervolgens bevestigt u uw reservering door deze te versturen.
Verwant materiaal
Beschikbaarheid van kopieën
Beschrijving van de series en archiefbestanddelen
- OUD ARCHIEF VOOR DE INVOERING VAN DE LETTERCODE., I.
  - "Bestuursmededelingen"., 1913-1971.; 1-9, 103
    - Nr. 1-99. 1913-1926., 1
    - Nr. 100-150. 1927-1939., 2
    - Nr. 151-172. 1940-1945., 3
    - 1945-1947, 4
    - 1947-1953, 5
    - Nr. 225-269. 1955-1957., 6
    - 1958-1960, 7
    - 1961-1967, 8
    - 1968-1969, 9
    - 1970-1971, 103
  - Extra serie Bestuursmededelingen, met ingebonden correspondentie., 1913-1924.; 10
  - Bestuursmededelingen van de Rijkscommissie van Administratie inzake het Bibliotheekwezen., 1922-1943.; 11-13
    - Band 1. 1922-1928., 11
    - Band 2. 1929-1938., 12
    - Band 3. 1939-1943., 13
  - Documentatie verzameld door de secretaris E. Greve voor zijn gedenkboek voor de geschiedenis van het bibliotheekwezen. Stukken betreffende het bibliotheekwezen vóór de oprichting van de Centrale Vereeniging., 1853-1906.; 14
  - Chronologisch geordend archief., 1906-1955.; 15-92
    - 1906-1907: Diversen, Oprichting en subsidie, Adres van het Nationaal Bureau voor Vrouwenarbeid over bezoldiging, Publicatie van E.A. van Beresteyn, De vrouw en de bibliotheek., 15
    - 1908: Diversen, toetredigen van leden, constituering., 16
    - 1909: RK bibliotheken, diversen., 17
    - 1910: Subsidie, diverse kranteartikelen., 18
    - 1911: Diversen, krante- en tijdschriftartikelen, subsidie, subsidievoorstellen., 19
    - 1912-1913, 20
    - 1914: Diversen, subsidie., 21
    - 1915: Diversen, subsidie., 22
    - 1916: Diversen, subsidie., 23
    - 1917: Diversen, subsidievoorstellen, statuten, reglement., 24
    - 1918: Verstrekking van leeszaalportefeuilles aan R.K. openbare leeszalen., 25
    - 1918: Diversen., 26
    - 1919: Enquête over de invoering van een praktijkdiploma., 27
    - 1919: Diversen., 28
    - 1920: Diversen, Oprichting van de Centrale Vereniging van Reizende Bibliotheken., 29
    - Rapport inzake de plattelandslectuurvoorziening. 1919-1921., 30
    - 1921: Diversen., 31
    - 1922, 32
    - 1923, 33
    - 1924-1925, 34
    - 1926: Diversen, subsidievoorstellen., 35
    - 1927: Diversen., 36
    - 1927: Verzekeringen bij de Eerste Nederlandsche, subsidievoorstellen., 37
      Zie over statutenwijziging ook archief Van Beresteyn, inventarisnummer 789.
    - 1928-1929, 38
    - 1930-1931, 39
      Zie over de affaire De tribune archief Van Beresteyn, inventarisnummer 803.
    - 1932-1933: Diversen, subsidie, vijfentwintigjarig bestaan., 40
    - 1934-1935, 41
    - 1936-1937, 42
    - 1938, 43
    - 1939: Pensionering op 60 jaar; 25-jarig voorzitterschap van E.A. van Beresteyn., 44
    - 1939: Diversen., 45
    - 1940: Eerste Nederlandsche, verzekeringen., 90
    - 1940: Ontslagplicht van joodse functionarissen., 91
    - 1940: Bemoeienis van de bezetter met uitlening en verspreiding van boeken, censuur., 92
    - 1941: Diversen., 46
    - 1941: Lectuurvoorziening voor arbeiders in Duitsland., 47
    - 1941: Correspondentie met het Departement voor Volksvoorlichting en Kunsten., 48
    - 1941: Enquête kosten., 49
    - 1941: Leeszaalenquête., 50
    - 1941: Subsidies., 51
    - Circulaires van de bezetter. 1941-1943., 52
    - 1942: Bemoeienis van de bezetter met uitlening en verspreiding van boeken, censuur., 53
    - 1942: Jodenverbod in bibliotheken., 53A
    - 1942: Subsidie., 54
    - 1943: Boekerijcommissie, besluit openbaar boekerijwezen., 55
    - 1943: Verhoging van pensioenen., 56
    - 1943: Bemoeienis van de bezetter met uitlening en verspreiding van boeken, censuur., 57
    - 1943: Diversen., 58
    - 1944: Subsidies., 59
    - 1945: Rapporten over de winter 1944-1945., 60
    - 1945: Diversen., 61
    - 1946, 62
    - 1947: Subsidies., 63
    - 1947: Diversen., 64
    - 1948: Diversen., 65
    - 1948: Registratie van jeugdbibliotheekwerk., 66
    - 1949: Enquête leeszaalfolder., 67
    - 1949: Eerste Nederlandsche, verzekeringen., 68
    - 1949: Wetsontwerp inzake uitleenbibliotheken., 69
    - 1949: Diversen., 70
    - 1950: Rijkssubsidies., 71
    - 1950: Eerste Nederlandsche, verzekeringen., 72
    - 1950: Circulaires, kranteknipsels., 73
    - 1950: Secretariaat, eerste halfjaar., 74
    - 1950: Secretariaat, tweede halfjaar., 75
    - 1950: Omzetbelasting, pensioenwet., 76
    - 1950: Salarisverhoging 5 %., 77
    - 1951: Rijkssubsidie., 78
    - 1951: Diversen., 79
    - 1951: Salarissen., 80
    - 1951: Secretariaat, eerste halfjaar., 81
    - 1951: Secretariaat, tweede halfjaar., 82
    - 1952: Correspondentie 1-120., 83
    - 1952: Correspondentie 121-561., 84
    - 1952: Diversen., 85
    - 1953: Diversen., 86
    - 1954: Correspondentie alfabetisch geordend., 87
    - 1954: Diversen., 88
    - 1955, 89
  - Stukken betreffende een enquête van G.P. Tierie voor het algemeen weekblad De kroniek inzake volksbibliotheken: ingevulde formulieren., 1903.; 93
  - Brochures, tijdschriftartikelen en aantekeningen over volksbibliotheken en openbare bibliotheken in het buitenland., 1898-1907.; 94
  - Archief van mevrouw A.C. Gebhard., 1912-1951.; 95-96
    - Publicaties en concepten van artikelen over het bibliotheekwezen. 1912-1951., 95
    - Cursusmateriaal inzake het bibliotheekwezen. 1922-1928., 96
  - Ingekomen stukken van provinciale bonden van openbare leeszalen en bibliotheken., 1921-1959.; 97-99
    - Gelderland. 1925-1941., 97
    - Utrecht. 1922-1951., 98
    - Noord-Holland. 1949-1959., 99
  - Documentatie over bibliotheekcongressen., 1923-1973.; 100
  - Stukken betreffende examens voor Openbare Leeszalen en Bibliotheken door de Frysk Akademie., 1956-1965.; 101
  - Correspondentie van de inspectie van de Centrale Vereeniging voor Openbare Leeszalen en Bibliotheken., 1942.; 102
  - Losse stukken, als bijlagen aangetroffen in banden van bestuursmededelingen, bestaande uit notulen, circulaires e.d., 1916-1918.; 104
- ARCHIEF, GEORDEND VOLGENS DE LETTERCODE., II.
  - A-dossiers: verhouding met de overheid.
    - AA 1-3: Subsidie in het algemeen., 1954-1959.; 105
      Zie ook lijstnummer 289-292.
    - AA 1: Subsidie in het algemeen., 1921-1970.; 289
    - AA 1.2: Rijkssubsidievoorwaarden., 1953-1959.; 290
    - AA 1.2: Herzieningen Rijkssubsidievoorwaarden., 1960-1972.; 291
    - AA 1.4: Extra-subsidies en subsidieverhogingen in verband met bijzondere maatregelen (o.a. salarisverhogingen)., 1958-1964.; 106
    - AA 1.5/8: Contacten met de ministeries van Financiën en Onderwijs, Kunsten en Wetenschappen over salarisaangelegenheden., 1953-1955.; 107
    - AA 2: Provinciale subsidies aan plattelandsbibliotheken., 1954-1956.; 108
    - AB 1: Jaarlijkse subsidieaanvragen aan het rijk., 1958-1971.; 109
    - AB 2: Beschikkingen van het Ministerie van Onderwijs, Kunsten en Wetenschappen (OKW), later Cultuur, Recreatie en Maatschappelijk Werk (CRM) over subsidie-uitbetalingen., 1953-1965.; 110
    - AB 5: Diverse correspondentie met het Ministerie van OKW, later CRM, over subsidie., 1955-1971.; 111
    - AB 7: Diverse correspondentie met leeszalen en bibliotheken over subsidie., 1956-1964.; 112
    - AC 1: Correspondentie met het Ministerie van OKW, later CRM over dispensaties., 1953-1972.; 113
    - AC 2: Correspondentie met leeszalen en bibliotheken over dispensaties., 1956-1971.; 114
    - AD 1: Correspondentie met het ministerie van OKW, later CRM over bibliotheekbeleid., 1955-1971.; 115
    - AD 2: Verslagen van besprekingen met het ministerie van OKW, later CRM., 1956-1970.; 116
  - B-dossiers: verhouding met openbare leeszalen en bibliotheken.
    - BA 1: Correspondentie over subsidie-afrekeningen., 1956-1971.; 117
    - BB 1: Bibliobus., 1966-1971.; 118
    - BB 1: Bibliotheekgebouwen., 1952-1961.; 119
    - BB 2: Salarissen van het bibliotheekpersoneel; verzekeringen., 1952-1971.; 120-121
      - 1952-1963, 120
      - 1964-1971, 121
    - BB 3: Organisatie van het bibliotheekwezen., 1953-1960.; 122
    - BB 5.1: Redactie De openbare bibliotheek., 1953-1971.; 123
    - BB 5: Redactiecommissie De openbare bibliotheek., 1953-1971.; 124
    - BB 5: Kopij voor De openbare bibliotheek., 1953-1971.; 125
    - BB 5: Mededelingenblad., 1956-1958.; 126
    - BB 5: Redactie Bibliotheekwezen, Open., 1958-1971.; 127
    - BB 4: Publiciteit en propaganda., 1971.; 128
    - BB 6: Statistieken en organisatie van documentatie., 1955-1967.; 129
    - BB 7: Instellingen van centrale dienstverlening door de vereniging., 1955-1971.; 130-132
      - 1955-1964, 130
      - 1965-1968, 131
      - 1969-1971, 132
    - BB 7b: Bibliografisch bureau., 1960-1971.; 133
    - BB 9: Circulaires aan leeszalen en bibliotheken., 1957-1969.; 134-138, 382-392
      - 1957-1960, 134
      - 1961 jan-sep., 382
      - 1961 okt-1962 jun., 383
      - 1962 jul-dec., 384
      - 1963 jan-jun., 385
      - 1963 jul-1964 mrt., 386
      - 1964 apr-jun., 392
      - 1964 jul-1965 jun., 387
      - 1965 jul-1966 dec., 388
      - 1967 jan-1968 mrt., 389
      - 1968 apr-1969 jun., 390
      - 1969 jul-1972., 391
      - BB 10: Bibliotheekwerk voor bejaarden. 1957-1960., 135
      - BB 10: Schoolbibliotheekwerk. 1969-1971., 136
      - BB 13: Handboek. 1958-1965., 137
      - BB 14: Contributie en leesgeldregeling. 1958-1971., 138
      - BB 15: Bepalingenboekje. 1960-1961., 139
  - C-dossiers: stukken betreffende commissies en archieven van commissies.
    - CA: Commissie van Toezicht., 1952-1957.; 140
    - CA 1-2: Rijksadviescommissie der Openbare Bibliotheken, Rijksinspectie der Openbare Bibliotheken., 1958-1971.; 141
    - CA 3: Voorbereiding van nieuwe subsidieaanvragen., 1950-1970.; 142-143
      - 1950-1966, 142
      - 1967-1970, 143
    - CA 4: Advies inzake subsidieaanvragen., 1963-1964.; 144
    - CA 7: Dispensatie van leesgelden., 1952-1961.; 145
    - CB 1: Archiefstukken van de Opleidingscommissie en van de Stichting Bibliotheek- en Documentatiescholen., 1950-1974.; 146-150, 292
      Betreft de organisatie van de commissie, notulen e.d. Voor de cursussen en scholen zie verderop lijstnummers 311-374.
      - 1950-1959, 146
      - 1960-1962, 147
      - 1963-1965, 148
      - 1966-1969, 149
      - 1967-1970, 150
      - 1969-1974, 292
    - CB 2: Commissie Middelbare Bibliotheekopleiding., 1961.; 295
    - CB 4: Practische kwesties van de Opleidingscommissie., 1971.; 151
    - CB 6: Mara Daniels Opleidingscursus., 1955-1968.; 152
    - CB 6: Commissie Hogere Bibliotheekschool., 1961-1964.; 293
    - CB 7: Stichting Cursus Boek en Bibliotheek., 1972.; 294
    - CC: Archiefstukken van het scheidsgerecht., 1942-1972.; 153
    - CE: Archiefstukken van de commissie Publiciteit., 1953-1971.; 154, 267, 155
      - 1953-1955; 1960-1965., 154
      - 1956-1959, 267
      - 1966-1971, 155
    - CE: Model van een bibliotheek in Madurodam., 1955-1964.; 156
    - CF: Stichting Werkgroep van Centrale Plattelandsbibliotheken in Nederland., 1955-1959.; 157
    - CF: Commissie Plattelandsbibliotheekwezen., 1947-1953.; 158
    - CF: Werkgroep Plattelandsbibliotheken., 1960-1969.; 159
    - CF: Commissie Touristenlectuurvoorziening., 1969.; 160
    - CF: Stichting Werkgroep van Provinciale Bibliotheekeenheden in Nederland., 1970-1972.; 161
    - CF: Kwestie lijst van jeugdnaslagwerken in bibliotheek Geitekamp, Arnhem., 1960-1961.; 162
    - CG: Archiefstukken van het Bureau Boek en Jeugd., 1950-1971.; 163-164
      Voor voorlichtingswerkzaamheden, zie ook lijstnummers 375-381.
      - Bestanddeel 1., 163
      - Bestanddeel 2., 164
    - CH 1: Commissie Bibliotheekcongres., 1960-1971.; 165-166
      - 1960-1968, 165
      - 1968-1972, 166
    - CH 1: Jubileum 1958., 296
    - CH 2: Commissie Bibliotheekleven. 1956-1958., 167
    - CH 3: Commissie voor de uitgave van geschriften., 1952-1965.; 168
    - CH 4: Commissie buitenlandse contacten., 1962-1971.; 169
    - CH 5: Commissie Contact O.L.B.-Bedrijfsleven., 1952-1958.; 170
    - CH 6: Archief van het Studiecentrum voor Openbare Leeszalen en Bibliotheken., 1948-1972.; 171-173
      - 1948-1955, 171
      - 1956-1967; Communicatiezaken, 1957., 172
      - 1968-1972, 173
    - CH 7: Archief van het Studiecentrum voor Jeugdbibliotheken., 1949-1972.; 174
    - CH 8: Archief van het Studiecentrum voor Muziekbibliotheken., 1951-1971.; 175-176
      - Notulenboek, 1951-1970; Stukken, 1951-1961., 175
      - Stukken. 1962-1971., 176
    - CH 9: Commissie Bibliotheeksystemen., 1962-1970.; 177
    - CH 18: Commissie Volksbibliotheekwezen., 1966-1972.; 178
    - CI: Bouwcommissie., 1956-1972.; 179-180
      - 1956-1968, 179
      - 1969-1972, 180
    - CK: Commissie Standaardcatalogus (Stanca)., 1959-1968.; 181
    - CL: Commissie Heroriëntering Directies., 1958-1970.; 182
    - CM: Commissie Vijfdaagse Werkweek., 1961-1964.; 183
    - CN: Commissie Taakanalyses [van het personeel van openbare leeszalen en bibliotheken]., 1965.; 184
    - CP: Commissie Bibliotheekwetgeving., 1949-1972.; 185-186
      - 1949-1965, 185
      - 1966-1972, 186
    - CC-CZ: Centraal Overleg WOB-SBO (werkgevers- en werknemersorganisatiwe)., 1970-1971.; 187
    - CZ: Commissie Goede Roman voor Ruime Lezerskring., 1958-1970.; 300
    - CZ: Werkgeversorganisatie WOB., 1964-1971.; 188-189
      - 1964-1969, 188
      - 1970-1971, 189
  - D-dossiers: Stukken betreffende contacten met landelijke organisaties in C.V.-verband
    - DA: Katholiek Bibliotheek- en Lectuurcentrum., 1945-1971.; 190-192
      - 1945-1959, 190
      - 1966-1968, 191
      - 1969-1971, 192
    - DB: Verslagen van de Centrale Vereniging van Reizende Bibliotheken., 1929-1939.; 193
    - DB: Centrale Vereniging van Reizende Bibliotheken., 1952-1972.; 194
  - E-dossiers: stukken betreffende specifieke bibliotheken.
    - EA 1: Organisaties van het plattelandsbibliotheekwezen., 1952-1964.; 195
    - EA 2: Organisaties van het plattelandsbibliotheekwezen in ontwikkelingsgebieden (bijzondere subsidieregelingen voor bibliotheken in probleemgebieden)., 1952-1964.; 196
    - EB: Gevangenisbibliotheken., 1959-1975 en z.j. (eerder).; 197
  - F-dossiers: stukken betreffende contacten met instellingen buiten verband van de vereniging.
    - FA: Nederlandse Vereniging van Bibliothecarissen., 1928-1972.; 198-199
      - 1928-1959, 198
      - 1960-1972, 199
    - FB: Maatschappij tot Nut van 't Algemeen., 1951-1970.; 200
    - FC: Christelijk Jonge Mannenverbond CJMV., 1948-1964.; 201
    - FC: CJV-lectuurvoorziening., 1962-1972.; 297, 202
      - 1962-1967, 297
      - 1968-1972, 202
    - FD: Commissie Overleg Bibliotheekwezen., 1960-1969.; 203
    - FD: Commissie "De Gemeenschappelijke Bibliotheek"., 1970-1971.; 204
    - FE: Protestants-Christelijke Lectuurraad., 1963-1969.; 205
    - FF 1: Commissie Landelijke Samenwerking., 1960-1972.; 206-208
      - 1960-1967, 206
      - 1968-1970, 207
      - 1970-1972, 208
    - Nota 1970., 304
    - FG: Volksuniversiteiten, tijdschrift De volkshogeschool., 1951-1954.; 236
    - FH: Bejaardenbibiotheek., 1953-1970.; 209-210
      - 1953-1964, 209
      - 1965-1970, 210
    - FI: Centraal Bureau voor de Statistiek., 1952-1967.; 211
    - FI: Nederlands Instituut voor Documentatie en Registratuur (NIDER)., 1952-1971.; 212
    - FK: Blindenbibliotheken., 1954-1972.; 213-214
      - 1954-1966, 213
      - 1967-1972, 214
    - FL: Rijkscommissie van advies inzake het bibliotheekwezen., 1954-1972.; 220
    - FL: Rijkscommissie van advies inzake het bibliotheekwezen: Subcommissie titelbeschrijving., 1971-1972.; 221
    - FM: Vereniging tot behartiging van de belangen des boekhandels., 1956-1963.; 222
    - FN: Nederlands Cultureel Contact., 1957-1958.; 215
      Ter kennisneming toegezonden stukken zijn vernietigd.
    - FNa: Nederlands Gesprekscentrum., 1961-1965.; 216
    - FO: Gevangenisbibliotheken., 1963-1967.; 217
    - FP: Bibliotheek van zeevarenden, Rotterdam., 1961-1970.; 218
    - FP: Scheepsbibliotheken., 1955-1974.; 219
    - FQ: Redactieraad Nederlands-Belgisch tijdschrift Volksopvoeding., 1957-1965.; 223
    - FR: Bibliotheekopleiding van de School voor Maatschappelijk Werk in Sittard., 1958-1962.; 224
    - FS: Provinciale culturele raden., 1953-1969.; 225
    - FS: Culturele Raad van Zuid-Holland: subsidiëring van lectuurvoorziening., 1959-1964.; 226
    - FS: Culturele Raad van Zuid-Holland: enquête huisvesting van bibliotheken., 1968.; 227
    - FU: Vereniging tot behartiging van de sociale en arbeidsrechtelijke belangen van het personeel, werkzaam in openbare bibliotheken (VPOB)., 1960-1967.; 228
    - FV: Vereniging van discotheken., 1963-1971.; 229
    - FW: Commissie Openbare Bibliotheken/ Nederlandse Bibliotheekdienst., 1961-1970.; 230
    - FY: Commissie uitleenrecht [als auteursrecht]., 1961-1972.; 231
    - FZ: Diverse incidentele contacten., 1952-1972.; 232-233
      Te schonen.
      - 1952-1957, 232
      - 1958-1972, 233
    - FZ: Concept-rapport van de Wiardi Beckman-stichting inzake bibliotheekvoorziening., 1962.; 234
    - FZ: Nationale manifestatie De Andere Accomodatie., 1971.; 235
  - G-dossiers: "Secretariaat", stukken betreffende de organisatie en de administratie.
    - GA 1: Vergaderingen van het algemeen bestuur., 1955-1961.; 237
    - GA 2: Vergaderingen van het dagelijks bestuur., 1955-1971.; 238-239
      - 1955-1965, 238
      - 1966-1971, 239
    - GA 3: Ledenvergaderingen., 1952-1972.; 240-242
      - 1952-1960, 240
      - 1961-1969, 241
      - 1970-1972, 242
    - GA 5: Correspondentie van het algemeen bestuur met de leden., 1955-1971.; 243
    - GA 6: Correspondentie van het dagelijks bestuur met de leden., 1952-1971.; 244-245
      - 1952-1961, 244
      - 1962-1971, 245
    - GA 7: Jubileumcongres., 1958.; 298
    - GA 7: Jubileum., 1968.; 246
    - GA 8: Correspondentie betreffende de organisatie van de Centrale Vereeniging., 1965-1970.; 247
    - GA 9: Bestuursverkiezingen., 1958-1969.; 248
    - GB 1: Kantoor, organisatie van de administratie, archiefvorming., 1952-1971.; 249
    - GB 3: Financiële administratie., 1955-1971.; 250
    - GB 6: Stafvergaderingen., 1958-1972.; 251
    - GB 7: Subsidiëring centraal apparaat van de Centrale Vereeniging., 1968-1970.; 252
    - GC: Diversen van het secretaraat., 1953-1970.; 253
  - H-dossiers: Stukken betreffende buitenlandse contacten.
    - HA: International Federation of Library Associations (IFLA)., 1953-1971.; 254-255
      - 1953-1965, 254
      - 1966-1971, 255
    - HC: Verenigde Staten en Canada., 1956-1972.; 256
    - HD: Denemarken., 1950-1970.; 257
    - HE: Duitsland (Bondsrepubliek, incidenteel DDR)., 1953-1971.; 258-259
      - 1953-1965, 258
      - 1966-1971, 259
    - HF: Groot-Brittannië., 1958-1971.; 260
    - HK: België., 1953-1971.; 261-262
      - 1953-1965, 261
      - 1966-1971, 262
    - HL: Frankrijk., 1956-1964.; 263
    - HM: Zweden., 1950-1963.; 264
    - HP: Noorwegen., 1963-1970.; 265
    - HS: Tsjechoslowakije., 1966-1970.; 266
- NIET GECODEERDE DOSSIERS., III.
  - Dossier P4: financiële bescheiden van de Stichting pensioenfonds bibliotheekpersoneel., 1959-1971.; 268
  - Dossiers inzake oprichting of reorganisatie van openbare leeszalen en bibliotheken in diverse plaatsen., 1952-1972.; 310, 269-273
    - Alkmaar., 310
    - Amersfoort, Arnhem, Breda, Delft., 269
    - Enkhuizen, Enschede, Epe, Ermelo/Nunspeet, 's-Gravenhage., 270
    - Groningen, Grootegast, Haarlemmermeer, Heerenveen, Maastricht, Utrecht., 271
    - Utrecht (R.K.), Vlaardingen, Vlaardingen (R.K.), Vlaardingen (Prot.Chr.), Zaandam, Zaandam (Prot.Chr.)., 272
    - Zeist, Zwolle., 273
  - Stukken betreffende provinciale verenigingen van openbare leeszalen en bibliotheken en provinciale organisaties voor plattelandsbibliotheken., 1949-1972.; 274-288
    - De provinciale bond voor openbare leeszalen en bibliotheken in Groningen en de centra voor plattelandsbibliotheken aldaar. 1949-1960., 274
    - De centra voor plattelandsbibliotheken in Groningen. 1961-1972., 275
    - De Vereniging voor het Bibliotheekwezen en het Centraal Bibliotheekkantoor in Friesland. 1952-1971., 276
    - De Provinciale Plattelandsbibliotheek in Drenthe. 1950-1971., 277
    - De Centrale Plattelandsbibliotheek voor Overijssel. 1956-1972., 278